

# Flávia Braga Gonçalves

Endereço para acessar este CV: http://lattes.cnpq.br/4347404025752740

ID Lattes: 4347404025752740

Última atualização do currículo em 01/02/2021

Mestre em Artes pelo programa ProfArtes da Universidade Federal de Minas Gerais. Possui graduação em Licenciatura em Desenho e Plástica pela Universidade do Estado de Minas Gerais (2005). Atualmente é professora da Rede Pública Estadual de Ensino de Minas Gerais e da Rede de Ensino Clarissas Franciscanas. Trabalha e pesquisa as confluências entre arte e tecnologia no ensino/aprendizagem de artes visuais e audiovisuais. (**Texto informado pelo autor**)

# Identificação

**Nome** 

Nome em citações bibliográficas

Lattes iD

Flávia Braga Gonçalves

GONÇALVES, F. B.

http://lattes.cnpq.br/4347404025752740

# Endereço

**Endereço Profissional** 

Instituto Regina Pacis.

Praça Tiradentes, 34

Centro

35700-037 - Sete Lagoas, MG - Brasil

Telefone: (31) 37710100 Fax: (31) 37710634

URL da Homepage: www.rpacis.com.br

# Formação acadêmica/titulação

**2018 - 2020** Mestrado profissional em Artes.

Universidade Federal de Minas Gerais, UFMG, Brasil.

Título: CONFLUÊNCIAS: COGNIÇÃO, GAMES E PRÁTICAS ESCOLARES, Ano de Obtenção:

2020.

Orientador: Geraldo Freire Loyola. Coorientador: Lucia Gouvea Pimentel.

**2001 - 2005** Graduação em Licenciatura em Desenho e Plástica.

Universidade do Estado de Minas Gerais, UEMG, Brasil.

Título: Ouça a imagem.

Orientador: Mário Santiago de Oliveira.

# Atuação Profissional

# Colégio Franciscano Regina Pacis, CFRP, Brasil.

Vínculo institucional

2007 - Atual Vínculo: Celetista, Enquadramento Funcional: Professora, Carga horária: 8

Outras informações Professora de Artes no Ensino Fundamental e Ensino Médio.

# Colégio Laís Farnetti, CLF, Brasil.

Vínculo institucional

2013 - 2017 Vínculo: Celetista, Enquadramento Funcional: Professora, Carga horária: 2

**Outras informações** Professora de Artes no Ensino Fundamental.

1 of 3 26/02/2021 14:45

#### Escola Estadual José Maurilo Peixoto, EEJMP, Brasil.

#### Vínculo institucional

2015 - Atual Vínculo: Servidor Público, Enquadramento Funcional: Professora, Carga horária: 16

Outras informações Professora de Artes no Ensino Fundamental e Ensino Médio.

#### SESI - Departamento Regional de Minas Gerais, SESI-DRMG, Brasil.

#### Vínculo institucional

2013 - 2013 Vínculo: Celetista, Enquadramento Funcional: Professora substituta

## **Idiomas**

Alemão Compreende Pouco, Fala Pouco, Lê Razoavelmente, Escreve Pouco.

Inglês Compreende Razoavelmente, Fala Razoavelmente, Lê Razoavelmente, Escreve

Razoavelmente.

# Produções

#### Produção bibliográfica

## Trabalhos completos publicados em anais de congressos

- 1. 

  GONÇALVES, F. B.. Eu mulher: a performance como fusão entre realidade e ficção, memórias e tempo presente. In: Estado de Alerta 2020! Encontro ANPAP Sudeste de Jovens Pesquisadores, 2020, Niterói, Rio de Janeiro. Estado de Alerta 2020! Encontro ANPAP Sudeste de Jovens Pesquisadores. Niterói: PPGCA UFF, 2020. p. 389-400.
- **2. GONÇALVES, F. B.**. GAMES NO PROCESSO DE CRIAÇÃO E ENSINO DE ARTE. In: XXIX Encontro Nacional da Associação Nacional de Pesquisadores em Artes Plásticas : Dispersões, 2020, Goiânia. Dispersões. Goiânia: Anpap, 2020. p. 50-60.

## Apresentações de Trabalho

- **1. GONÇALVES, F. B.**. Eu mulher: a performance como fusão entre realidade e ficção, memórias e tempo presente. 2020. (Apresentação de Trabalho/Comunicação).
- **2. GONÇALVES, F. B.**. GAMES NO PROCESSO DE CRIAÇÃO E ENSINO DE ARTE. 2020. (Apresentação de Trabalho/Comunicação).
- **3. GONÇALVES, F. B.**. CORPO EM DELITO: DENÚNCIAS DAS ARTES VISUAIS AOS GAMES. XIII Simposio Internacional Educación y Cultura Cuba. 2019. (Apresentação de Trabalho/Simpósio).
- **4. GONÇALVES, F. B.**. CORPO EM DELITO: DENÚNCIAS DAS ARTES VISUAIS AOS GAMES.. 2019. (Apresentação de Trabalho/Comunicação).

#### Outras produções bibliográficas

## Produção artística/cultural

#### **Artes Visuais**

1. GONÇALVES, F. B.. CORPO EM DELITO. 2019. Performance.

### **Eventos**

#### Participação em eventos, congressos, exposições e feiras

- 1. 29º Encontro Nacional da ANPAP.GAMES NO PROCESSO DE CRIAÇÃO E ENSINO DE ARTE. 2020. (Encontro).
- **2.** Estado de Alerta 2020! Encontro ANPAP Sudeste de Jovens Pesquisadores.Eu mulher: a performance como fusão entre realidade e ficção, memórias e tempo presente.. 2020. (Encontro).
- 3. Curso de Psicologia da Faculdade de Sete Lagoas (FACSETE). Mulheres: da Performance aos Games. 2019. (Exposição).

26/02/2021 14:45

2 of 3

- - XXIX CONFAEB. CORPO EM DELITO: DENÚNCIAS DAS ARTES VISUAIS AOS GAMES.. 2019. (Congresso). 5. III Encontro de Educadores Franciscanos. 2012. (Encontro).
  - 6.
  - Administração de Conflitos na Educação. 2005. (Seminário).
  - 7. VII Seminário de Licenciatura em Artes Visuais. Palavra e Imagem no Cinema. 2005. (Seminário).
  - 8. Oficina de Audiovisual e Coletiva Alceu Valença. 2004. (Oficina).
  - 9. Seminário Século XX- A EDucação Para Democracia. 2004. (Seminário).
  - **10**. IX SEMINÁRIO NACIONAL MULHER & LITERATURA. 2001. (Seminário).

Página gerada pelo Sistema Currículo Lattes em 26/02/2021 às 14:45:00

Imprimir currículo

3 of 3 26/02/2021 14:45